# BEN NAOUI Majdi 27 ans

# Ingénieur Développeur Web PHP5 Symfony 2/3

Tél: 00 216 21 85 24 57

E-mail: bennaouimajdi@gmail.com



Diplômé d'un mastère professionnel en ingénierie des systèmes informatiques, avec une expérience plus de 2 ans dans le domaine d'analyse, de conception et de développement des applications web backend & frontend. Mon parcours professionnel m'a donnée l'opportunité de maîtriser quelques Framework tel que Java JEE, Symfony 2/3, Laravel 5 et des outils tel que Netbeans, PHPStorm, Git et SVN. Passionné par ce domaine, je cherche toujours des opportunités intéressantes.

#### **FORMATIONS**

Juin 2015: Diplôme d'un Mastère professionnel en Ingénierie des Systèmes Informatiques avec
 Mention « Assez Bien »

Ecole Nationale d'ingénieurs de Carthage (Ex ESTI).

- Juin 2013 : Diplôme d'une Licence appliquée en informatique parcours Systèmes Informatiques et Logiciels avec Mention « Bien »

Ecole Supérieure de Technologie et d'Informatique de Carthage.

- **Juin 2010**: Diplôme Baccalauréat, Section « Science Informatique » avec Mention « **Passable** », Lycée secondaire 9 avril 1938, Tunis

## **EXPERIENCES PROFESSIONNELLES**

- Depuis 1 Août 2017 : Ingénieur Développeur Web au sein de l'entreprise « Sofia Technologies »
  - Participation à la phase de conception et développement du projet Sourcing Force V3.
  - Développement du module traduction et l'internationalisation dynamique de la solution SF V3.
  - Développement et Maintenance des solutions web Symfony 3.
  - Développement des solutions spécifiques.
  - Participation à la phase d'analyse et conception des projets.
  - Test et Préparation des documents sur les nouvelles technologies adoptées avec les projets Symfony.

- 2 Janvier 2017 31 Juillet 2017 : Ingénieur Développeur au sein de l'entreprise « Edatis Tunisie »
  - Développement et Maintenance des solutions web Symfony 2.
  - Développement des solutions spécifiques.
  - Aide à optimiser les traitements actuels et améliorer la performance des solutions web.
  - Refonte et Optimisation des modules XeoMail (Ciblage des campagnes, Gestion des bounces, Optimisation Reporting, Dataweb et Lenteur Navigation, Split Testing, Envoi Campaign Mailing API Redis).
  - Internationalisation de la solution Xeofolio pour la création des créas.
  - Programmation des scripts PERL.
- 21 Septembre 2015 11 Novembre 2016 : Développeur Web au sein de l'entreprise « Firstak »
  - Développement des applications web Symfony 2.
  - Développement des applications web Java JEE.
  - Participation à la phase d'analyse et conception des projets.
  - Encadrement des stagiaires et suivi des projets.
  - Configuration, Maintenance et Hébergement des solutions web sur des serveurs mutualisés et dédiés.
- 1 Février 2015- 15 Juin 2015 : Stage de fin d'études au sein de la banque « UIB » :
  - Sujet : Conception et développement d'une application web de gestion des clients en situation de contentieux.
  - Outils utilisés: Framework JSF, Primefaces, Hibernate, Oracle Server, Glassfish Server.
- 1 Septembre 2014- 31 Octobre 2014 : Saisonnier au sein de l'Agence el Menzah 8« Attijari bank» :
  - **Tâche**: Gestion des dossiers Juridiques Compte physique et Société, remise chèque et effet, scénarisation, réception carte bancaire et courrier.
- 1 Juillet 2014- 31 Aout 2014 : Saisonnier au sein de l'Amicale « Attijari bank » :
  - **Tâche**: Gestion des dossiers, Traitement des réservations hôtels et bungalows.
- 1 Février 2013- 30 Juin 2013 : Stage de fin d'études au sein de la banque « Attijari bank » :
  - Sujet : Conception et développement d'une application web de gestion des habilitations.
  - Outils utilisés: Framework JSF, Primefaces, Hibernate, MySQL Server, Glassfish Server.
- 1 Août 2012- 31 Août 2012 : Stage au sein de la banque « Attijari bank » :
  - Sujet : Développement d'une application Java de gestion des accès.
  - Outils utilisés: Netbeans, Java, MySQL Server.

### **COMPETENCES**

#### - Techniques:

- Logiciels & Editeurs: Eclipse, NetBeans, PHPStorm, Atom.
- Gestion de base de données : MySQL Server, SQL Server, Oracle Server, PostgreSQL.
- Programmation: Java JEE (JSF, Primefaces, Hibernate, JPA, EJB), HTML 5, PHP, CSS 3, JavaScript, XML, SQL, PL/SQL, Script Shell, AJAX, Python, JQuery, Bootstrap 3/4, PERL.
- Méthodologies : Scrum.
- Outils de versionning : Git, SVN.
- Bureautique : Microsoft office (Word, Excel, Poweroint...), MS Project.

#### - Linguistiques:

• Français : Compétence professionnelle

• Anglais : Compétence professionnelle

• Arabe : Langue maternelle

## **CENTRES D'INTERETS**

- Membre actif au club **JokerInfo**.
- Administrateur Page web « **Développeur Informatique** ».